臺灣臺南地方法院交通事件裁定　　　　100年度交聲字第726號
移送機關　　交通部公路總局嘉義區監理所臺南監理站
異議人即
受處分人　　康明華
上列異議人即受處分人因違反道路交通管理處罰條例案件，對於
交通部公路總局嘉義區監理所臺南監理站民國100年8月31日所為
之裁決處分（處分案號：嘉監南字第裁74-ST0000000號）聲明異
議，本院裁定如下：
    主    文
異議駁回。
    理    由
一、原處分意旨略以：異議人即受處分人康明華（下稱異議人）
    駕駛車牌號碼5779-LV號自用一般小客車（下稱系爭汽車）
    ，於民國100年3月27日21時20分許，行經臺南市○○區○○
    街與龍橋街459巷口處時，因轉彎車不讓直行車先行，與由
    第三人THUNSAP WIRAT（泰國籍，中文譯名：維拉）所騎乘
    之車牌號碼DMN-932號輕型機車發生擦撞，致THUNSAP WIRAT
    受有右膝開放性傷口併肌肉斷裂併發症及左前臂挫擦傷之傷
    害，經臺南市政府警察局交通警察大隊（下稱舉發機關）警
    員據報到場處理並予以製單舉發，嗣經移送機關即交通部公
    路總局嘉義區監理所臺南監理站（下稱原處分機關）以其違
    規事證明確，依道路交通管理處罰條例第48條第1項第6款、
    第63條第1項第1款（原處分漏載第1款）、第61條第3項及違
    反道路交通管理事件統一裁罰基準表之規定，裁處異議人罰
    鍰新臺幣（下同）900元，並記違規點數1點、3點，合計4點
    等語。
二、聲明異議意旨略以：對方駕駛人經警方酒測濃度高達每公升
    0.94毫克，已達不安全駕駛交通工具之程度，而犯公共危險
    罪，並經貴院以100年度交簡字第1541號判處罰金，故異議
    人已保持安全行車動線，本件係因該機車駕駛人酒後駕車無
    法安全駕駛交通工具而擦撞肇事，原處分顯有錯誤，為此聲
    明異議，請求撤銷原處分等語。
三、按汽車駕駛人轉彎時，有轉彎車不讓直行車先行者，處600
    元以上1,800元以下罰鍰，並記違規點數1點。又汽車駕駛人
    ，駕駛汽車違反道路交通安全規則，因而肇事致人受傷者，
    記違規點數3點，道路交通管理處罰條例第48條第1項第6款
    、第63條第1項第1款、第61條第3項分別定有明文。再按汽
    車行駛至交岔路口，轉彎車應讓直行車先行，道路交通安全
    規則第102條第1項第7款亦有明文。
四、經查：
  (一)異議人於上揭時、地駕駛系爭汽車，因肇事致被害人
    THUNSAP WIRAT受傷，經舉發機關員警據報到場處理並予以
    製單舉發，嗣經原處分機關以其違規事證明確，裁處如上述
    裁罰等情，有臺南市政府警察局100年6月23日南市警交大字
    第ST0000000號舉發違反道路交通管理事件通知單及原處分
    機關100年8月31日嘉監南字第裁74-ST0000000號裁決書各1
    份在卷可稽。
  (二)再查，異議人於警詢中陳稱：「（請你將肇事發生經過詳述
    之？）肇事前我駕駛自小客車5779-LV行駛龍橋街南往北方
    向直行，至龍橋街與龍橋街459巷口前約20公尺我就打左方
    向燈示意，準備做左轉往龍橋街459巷方向行進，在我車駛
    入路口內做左轉行進時我右後車身突然遭到一行駛龍橋街北
    往南方向直行而來，由維拉所駕駛輕機車DMN-932前車頭撞
    擊而肇事。」、「（肇事前你是否有發現到該輕機車DMN-93
    2或是任何危害狀況？）我事先就有發現到該輕機車DMN-932
    自對向駛來，當時雙方距離尚遠，我認為應可安全左轉通過
    ，不料該車車速過快就撞上來，我也是在遭到撞擊後才煞車
    反應過來。」等語（見警卷第7頁）；而THUNSAP WIRAT於警
    詢中則陳稱：「（請你詳述肇事之經過情形）肇事前我酒後
    駕駛輕機車DMN-932行駛龍橋街南往北方向直行，至龍橋街
    與龍橋街459巷口前我發現到一行駛龍橋街南往北方向直行
    而來，由康明華駕駛之自小客車5779-LV突然左轉往龍橋街
    459巷方向行進，當時雙方距離尚離約20公尺，我一見狀即
    緊急煞車反應，但是因為天雨路面濕滑，我車就直直撞上該
    車而肇事。」等語（見警卷第2頁）。又第三人THUNSAP
    WIRAT受有右膝開放性傷口併肌肉斷裂併發症及左前臂挫擦
    傷等傷害，亦有奇美醫療財團法人奇美醫院診斷證明書1份
    在卷可稽（見警卷第13頁），因此，異議人既於左轉前即已
    發現對向車道有車直駛而來，依上開交通規則規定，轉彎車
    須讓直行車先行，異議人須待直行來車通過後，始得左轉，
    尚不得因主觀上認為可安全左轉通過，即逕行左轉，是異議
    人未讓被害人之機車先行，致與被害人之機車發生擦撞，異
    議人確有轉彎車未讓直行車先行之違規行為，堪可認定。
  (三)至異議人雖辯稱本件係因對方酒駕造成等語；惟查，異議人
    有轉彎車未讓直行車先行之違規行為，已如前述，尚不因其
    他駕駛人之違規行為而得據以解免己身應負之行政罰責，因
    此，異議人於本件車禍之發生，自應負過失責任明確，異議
    人以前詞置辯，顯無理由，要難採之。
  (四)依上所述，異議人於前揭時地有駕車轉彎車不讓直行車先行
    致人受傷之違規事實至為明確，原處分機關以異議人違反道
    路交通管理處罰條例第48條第1項第6款、第63條第1項第1款
    （原處分漏載第1款）、第61條第3項及違反道路交通管理事
    件統一裁罰基準表之規定，裁處異議人罰鍰900元，並記違
    規點數1點、3點，合計4點之處分，於法核無不當，本件異
    議人之異議為無理由，應予駁回。
五、據上論斷，應依道路交通管理處罰條例第87條第2項、道路
    交通事件處理辦法第18條，裁定如主文。
中    華    民    國   100    年    12    月    28    日
                      交通法庭  法  官 林福來
以上正本證明與原本無異。
如不服本裁定，應於收受送達後5日內向本院提出抗告狀。（應
附繕本）
                                書記官 李淑惠
中    華    民    國   100    年    12    月    29    日